【裁判字號】    90,易,2198
【裁判日期】    900726
【裁判案由】    賭博
【裁判全文】
臺灣高雄地方法院刑事判決                          九十年度易字第二一九八號
    公  訴  人  臺灣高雄地方法院檢察署檢察官
    被      告  甲○○
    被      告  乙○○
右列被告因賭博案件，經檢察官提起公訴（九十年度偵字第二五九一號），本院判決
如左：
    主  文
甲○○在公眾得出入之場所賭博財物，處罰金參仟元，如易服勞役，以參佰元折算壹
日。扣案象棋陸拾陸粒、押寶盒壹個、車馬炮押板貳塊、百寶袋壹個、象棋木板陸條
、押寶象棋拾貳粒、車馬炮四色牌壹包、撲克牌玖付、無線電貳支、行動電話貳支、
橡皮筋壹包等物及賭資新台幣參拾參萬伍仟貳佰肆拾元均沒收。又意圖營利，聚眾賭
博，處有期徒刑伍月，如易科罰金，以參佰元折算壹日。
乙○○幫助意圖營利，聚眾賭博，處有期徒刑肆月，如易科罰金，以參佰元折算壹日
。前項扣案象棋陸拾陸粒、押寶盒壹個、車馬炮押板貳塊、百寶袋壹個、象棋木板陸
條、押寶象棋拾貳粒、車馬炮四色牌壹包、撲克牌玖付、無線電貳支、行動電話貳支
、橡皮筋壹包等物及賭資參拾參萬伍仟貳佰肆拾元均沒收。
    事  實
一、甲○○及乙○○意圖營利，並基於概括犯意，自九十年元月十六日二十一時左右
    開始，由甲○○擔任莊家，以象棋為賭具，由乙○○基於幫助之犯意，無償提供
    坐落高雄縣梓官鄉○○○路公厝巷六十五號之一、之二、之三後方公眾得出入之
    鐵皮房屋作為賭博場所，供不特定人以俗稱十二粒（即押中一賠十倍，未中由莊
    家贏得）之方式賭博財物，並約定每新台幣（下同）一萬元抽頭一千元。迄至同
    年月十八日二十三時許，為警在前址當場查獲吳勇武、乙○○以及賭客余順義等
    三十七人（部分賭客由檢察官另為職權不起訴處分，一部分另經聲請簡易處刑）
    ，並扣得賭具象棋六十六粒、押寶盒一個、車馬炮押板二塊、百寶袋一個、象棋
    木板六條、押寶象棋十二粒、車馬炮四色牌一包、撲克牌九付、無線電二支、行
    動電話二支、橡皮筋一包等物及賭資新台幣參拾參萬伍仟貳佰肆拾元。
二、案經高雄縣警察局岡山分局移送台灣高雄地方法院檢察署檢察官偵查起訴。
    理  由
一、訊據被告甲○○對於右開事實坦承不諱，另被告乙○○則矢口否認有何供給賭博
    場所之犯行，辯稱：是一真實姓名不詳之友人「李福進」向伊借用住家後方的鐵
    皮屋說要放東西，伊不知是要賭博用云云。經查：右開事實除據被告甲○○自白
    不諱外，亦經在場賭客余順義等人於警訊及偵查中供述甚詳；且被告乙○○於警
    訊中對於共同被告甲○○擔任莊家、以象棋賭玩俗稱之「十二粒」及賭客已在該
    處聚賭二天，大約晚上九時許開始賭博等情已供述甚詳（警卷九十年一月十九日
    調查筆錄），顯見被告原即知悉友人該處係供聚賭之用甚明，其所辯不知情云云
    ，顯係卸責之詞，不足採信。此外，復有如事實欄所述之賭具及賭資扣案足稽，
    本件事證明確，被告二人犯行均堪認定，應依法論科。
二、核被告甲○○所為，係犯刑法第二百六十六條第一項賭博罪、第二百六十八條後
    段意圖營利聚眾賭博之罪。被告乙○○基於幫助之犯意，無償提供賭博場所，核
    其所為係犯刑法二百六十八條前段聚眾賭博之幫助犯。被告甲○○所上開二罪間
    ，犯意各別、行為互殊，應分論併罰。公訴意旨認甲○○所犯上開二罪間有方法
    結果之牽連關係，為牽連犯，固非無見。然參與賭博與聚眾賭博二者並非衡有相
    互伴隨發生之關係，其行為樣態亦非相同，尚難認有牽連關係，是公訴意旨就此
    尚有未洽。爰審酌被告二人犯罪之動機、目的、手段，其品性、生活狀況、智識
    程度、犯罪所生之損害，及犯罪後態度等一切情狀，各量處如主文所示之刑，並
    諭知有期徒刑及罰金易科罰金及易服勞役之折算標準，以資懲儆。
三、扣案賭具象棋六十六粒、押寶盒一個、車馬炮押板二塊、百寶袋一個、象棋木板
    六條、押寶象棋十二粒、車馬炮四色牌一包、撲克牌九付、橡皮筋一包等為當場
    賭博之器具，賭資參拾參萬伍仟貳佰肆拾元為當場賭博之財物；另無線電二支、
    行動電話二支為不詳共犯所有供犯罪所用之物，此均經被告二人供述在卷，爰依
    刑法第二百六十六條第二項、第三十八條第一項第二款及共犯共同負責之法理，
    均予宣告沒收。
據上論斷，應依刑事訴訟法第二百九十九條第一項前段、刑法第二百六十六條第一項
、第二百六十八條、第三十條、第二百六十六條第二項、第四十一條第一項、第四十
二條第二項、第三十八條第一項第二款、罰金罰鍰提高標準條例第一條前段、第二條
，判決如主文。
本案經檢察官高大方到庭執行職務。
中    華    民    國    九十    年      七      月        二十六        日
                                  臺灣高雄地方法院刑事第三庭
                                      法  官  葉啟洲
右正本證明與原本無異。
如不服本判決，應於判決送達後十日內，向本院提出上訴狀。
                                      書記官  陳威志
中    華    民    國      九十      年      七      月      三十      日


司法院資訊處製作；財團法人民間司法改革基金會備份。
